臺灣嘉義地方法院刑事判決
110年度交易字第467號
公  訴  人  臺灣嘉義地方檢察署檢察官
被      告  張詠翔


上列被告因過失傷害案件，經檢察官提起公訴（110年度偵字第3
262號），本院判決如下：
    主  文
甲○○犯過失傷害罪，處拘役參拾日，如易科罰金，以新臺幣壹仟
元折算壹日。
    犯 罪 事 實
一、甲○○於民國109年8月22日10時20分許，騎乘車牌號碼000-00
    0號普通重型機車，搭載其弟弟張○○（少年，真實姓名詳卷
    ），沿嘉義縣太保市南埤路由南往北方向行駛，行經南埤路
    與南埤路119巷交岔路口時，其行向號誌已轉為紅燈，適有
    乙○○騎乘車牌號碼000-0000號普通重型機車，在上開交岔路
    口東側之南埤路119巷口停等，欲往南埤路120巷方向行駛，
    見其行向號誌轉為綠燈後，即駛入上開交岔路口。此時甲○○
    本應注意汽車行駛至交岔路口應遵守燈光號誌，且車輛面對
    圓形紅燈表示禁止通行，不得超越停止線或進入路口，並應
    注意速限，不得超速行駛，當時情形無不能注意之情事，甲
    ○○竟疏未注意，以時速約70公里/小時之速度貿然闖紅燈欲
    穿越上開交岔路口，兩車因而在上開交岔路口內發生碰撞，
    致乙○○人車倒地，並受有右側髖部挫傷、右側足部擦傷、下
    背挫傷之傷害。
二、案經乙○○告訴暨嘉義縣警察局水上分局報告臺灣嘉義地方檢
    察署檢察官偵查起訴。 
    理  由
一、本判決後述所引用之傳聞證據，被告甲○○於審理時表示沒
    有意見而不予爭執（見本院卷第37頁），且迄至言詞辯論終
    結前均未聲明異議，本院審酌上開證據資料製作時之情況，
    尚無違法不當及證明力明顯過低之瑕疵，亦認為以之作為證
    據應屬適當，爰依刑事訴訟法第159條之5規定，認均有證據
    能力。
二、訊據被告固坦承騎乘機車與告訴人乙○○所騎乘之機車發生碰
    撞，且告訴人因此受傷等事實，惟否認有過失傷害犯行，辯
    稱：「我沒有闖紅燈，我騎過去時是綠燈，我騎車發生碰撞
    倒地後，一抬起頭看，才看到是紅燈。」等語。惟查：
(一)被告於109年8月22日10時20分許，騎乘車牌號碼000-000號
    普通重型機車，搭載其弟弟張○○（少年，真實姓名詳卷），
    沿嘉義縣太保市南埤路由南往北方向行駛，行經南埤路與南
    埤路119巷交岔路口時，與告訴人所騎乘之車牌號碼000-000
    0號普通重型機車，在上開交岔路口發生碰撞，致告訴人車
    倒地，並受有右側髖部挫傷、右側足部擦傷、下背挫傷之傷
    害等情，業經被告與告訴人一致供述在卷，並有衛生福利部
    嘉義醫院診斷證明書、現場及車損照片、道路交通事故現場
    圖、道路交通事故調查報告表（一）（二）在卷可考，首堪
    認定。
(二)「被告於案發第一時間向到場警員陳亦男稱：『是我闖紅燈
    而肇事。』等語」乙情，業經證人即隨後到場接替警員陳亦
    男處理本起交通事故之警員羅宛真於偵查中供證：「本案交
    通事故起先是由派出所警員陳亦男到場處理，因為有人受傷
    ，所以勤務指揮中心就通知交通安全小隊之成員亦即我前往
    處理，我到場時，警員陳亦男仍在現場，並負責與被告、告
    訴人溝通，之後警員陳亦男便轉知我『被告承認是自己闖紅
    燈導致本次車禍事故。』」等語明確，並有卷附臺灣嘉義地
    方檢察署公務電話紀錄單可憑（見偵卷第79、87至88頁），
    核與證人即告訴人於警詢及偵查中證述：「當時我在上開交
    岔路口東側之南埤路119巷口停等紅燈，而在燈號變為綠燈
    我剛起步時，就聽到被告叫得很大聲，是被告騎車闖紅燈煞
    車不及撞到我的機車。」等語相符（見警卷第1頁、偵卷第3
    9至40頁），被告亦不否認其在第一時間向警員陳亦男表示
    是自己闖紅燈而肇事，足見被告於審判外之自白與證人即告
    訴人之指訴情節相符，適可互為補強。
(三)汽車行駛至交岔路口，其行進、轉彎，應遵守燈光號誌或交
    通指揮人員之指揮。」「車輛面對圓形紅燈表示禁止通行，
    不得超越停止線或進入路口。」「行車速度，依速限標誌或
    標線之規定，無速限標誌或標線者，行車時速不得超過五十
    公里。」道路交通安全規則第102條第1項第1款前段、道路
    交通標誌標線號誌設置規則第206條第1項第5款第1目、道路
    交通安全規則第93條第1項第1款前段分別訂有明文。本案被
    告駕車本應遵守上開規定，以維交通安全。而依前揭道路交
    通事故調查報告表、肇事現場照片，並無不能注意之情形，
    被告竟疏未注意，騎車超速闖越紅燈，以致與告訴人所騎機
    車發生碰撞，並造成告訴人受有上開傷害，被告就本件事故
    之發生自有過失甚明，且被告之過失行為與告訴人之傷害結
    果間具有相當因果關係。此外，被告是騎車超速闖越紅燈，
    告訴人則是依循綠燈號誌騎車起步，被告應為肇事原因，告
    訴人則無肇事因素，應可認定。　　
(四)被告雖以上詞置辯，但黃燈秒數係依該路段之速限設置秒數
    ，依道路交通標誌標線號誌設置規則第231條規定，行車速
    限50公里/小時以下得設置3秒黃燈，而本案肇事路段是時速
    為50公理/小時，有道路交通事故調查報告表(一)在卷可參
    （見警卷第38頁）；又南埤路119巷寬亦不過只有6公尺，有
    道路交通事故現場圖在卷可稽（見警卷第24頁）；另被告於
    警局時陳稱：「我當時是以時速約70公里/小時之速度行駛
    。」等語（見警卷第7頁）。依上可知，被告以時速約70公
    里/小時之速度行駛進入上開交岔路口，不到6公尺處即發生
    車禍，全程所費時間之交通燈號不可能由綠燈變為紅燈。再
    依被告於審理時稱：「我騎車快要進入南埤路與南埤路119
    巷交岔路口前，有先看紅綠燈，當時是綠燈，我騎入交岔路
    口發生機車碰撞倒地後，馬上抬頭看紅綠燈，就已經變紅燈
    了。」等語（見本院卷第40至41頁），如果其所辯屬實，則
    被告騎車快進入上開交岔路口前，還是綠燈，被告騎車以時
    速約70公里/小時之速度行駛不到6公尺之距離即碰撞告訴人
    之機車時，顯然被告騎車進入交岔路口以迄機車碰撞倒地間
    ，不會超過1秒鐘，此時被告馬上抬頭看紅綠燈，應仍會是
    黃燈而不是紅燈，可見被告所辯不實，無足採信。
(五)此外，檢察官起訴之犯罪事實漏未記載被告尚有超速行駛之
　　客觀注意義務違反，此部分應予補充。
(六)綜上所述，被告所辯核屬犯後卸責之詞，無足採信。本案事
　　證明確，被告過失受傷犯行堪予認定，應依法論科。
三、核被告所為，係犯刑法第284條第1項前段之過失傷害罪。其
    於肇事後，留在事故現場，並於犯罪偵查機關尚不知肇事者
    為何人前，向到場處理之員警供承其為肇事者一節，有嘉義
    縣警察局水上分局道路交通事故肇事人自首情形紀錄表在卷
    可憑（見警卷第43頁），堪認被告本案符合自首之要件，爰
    依刑法第62條前段規定，減輕其刑。爰以行為人之責任為基
    礎，依被告之前案紀錄、陳述以及告訴人之意見，審酌被告
    前無犯罪之紀錄，有臺灣高等法院被告前案紀錄表在卷可按
    （見本院卷第31頁）；被告於審理時自陳高職畢業、未婚、
    無子女、從事有線電視機上盒之操作員（見本院卷第41頁）
    ；告訴人表示不願與被告調解，希望法院依法判決之意見（
    見偵卷第31頁、本院卷第42頁）；被告為肇事原因、告訴人
    無肇事因素；被告違反客觀注意義務之態樣；告訴人所受之
    傷勢等一切情狀，量處如主文所示之刑，並諭知易科罰金之
    折算標準。
據上論斷，應依刑事訴訟法第299條第1項前段（依刑事判決精簡
原則，僅記載程序法條），判決如主文。
本案經檢察官張建強提起公訴；檢察官陳昱奉到庭執行職務
中　　華　　民　　國　　111 　年　　1 　　月　　10　　日
                  刑事第四庭    法　官  康敏郎　
以上正本證明與原本無異。
如不服本判決應於收受判決後20日內向本院提出上訴書狀，並應
敘述具體理由；其未敘述上訴理由者，應於上訴期間屆滿後20日
內向本院補提理由書（均須按他造當事人之人數附繕本）「切勿
逕送上級法院」。告訴人或被害人如對於本判決不服者，應具備
理由請求檢察官上訴，其上訴期間之計算係以檢察官收受判決正
本之日期為準。　　　　　　　　　
中　　華　　民　　國　　111 　年　　1 　　月　　10　　日
                                書記官　陳佾澧
附錄本案論罪科刑法條：
刑法第284條第1項
因過失傷害人者，處6月以下有期徒刑、拘役或5百元以下罰金，
致重傷者，處1年以下有期徒刑、拘役或5百元以下罰金。